臺灣士林地方法院刑事判決
111年度訴字第101號
公  訴  人  臺灣士林地方檢察署檢察官
被      告  林聰吉




上列被告因傷害案件，經檢察官提起公訴（110年度偵緝字第107
2號），本院判決如下：
    主  文
林聰吉犯傷害罪，處拘役伍拾日，如易科罰金，以新臺幣壹仟元
折算壹日。
    事  實
一、林聰吉於民國110年1月31日上午8時30分許，在臺北市大同
    區重慶北路2段與歸綏街口「歸綏戲曲公園」，與何志豪發
    生口角衝突，竟基於傷害之犯意，徒手毆打何志豪，使何志
    豪受有頭部鈍傷、左眼眶擦傷及瘀血、胸背部挫傷、右頸部
    挫傷、左上臂挫傷等傷害。
二、案經何志豪訴由臺北市政府警察局大同分局報告臺灣士林地
    方檢察署檢察官偵查起訴。
    理  由
壹、程序方面：
    本判決下列所引用屬於言詞陳述及書面陳述之傳聞證據部分
    ，檢察官、被告於本院準備程序時，對於下列所引用屬於傳
    聞證據之證據能力均同意做為證據（見本院卷第23頁），本
    院審酌上開證據資料作成時之情況，認均與本件待證事實具
    有關聯性，且尚無違法不當及證明力明顯過低之瑕疵，而認
    為以之作為證據應屬適當，依刑事訴訟法第159條之5第1項
    規定，均有證據能力。
貳、實體方面
一、認定犯罪事實所憑之證據及理由
    訊據被告矢口否認有何傷害犯行，辯稱：我只有撥掉告訴人
    的眼鏡，事實欄所載的傷勢都不是我造成的云云。經查：
（一）告訴人於警詢中證稱：我於110年1月31日上午7時30分許
      在廣安居行經廁所，看到被告和他朋友聊天，那時被告用
      手指我，我就說「為什麼用手指我？」被告就很兇說下樓
      去講，到1樓後被告又說去外面講，之後我們到歸綏戲曲
      公園，公園裡有3個人，被告要其中1人一起動手打我，但
      那人沒有動手，只有被告徒手打我的頭、眼睛、手、腰部
      ，還用腳踹我，把我的眼鏡、鞋子都打掉了，我跟被告說
      讓我先穿好鞋子、戴眼鏡，但被告不肯，還用右手打我左
      眼，大概用拳頭打我8、9拳，用腳踹我1、2下等語（見11
      0年度偵字第9441號卷【下稱偵卷】第41至43頁），並提
      出案發後至臺北市立聯合醫院中興院區急診之診斷證明書
      為證，觀諸上開診斷證明書之記載，診斷病名為「頭部鈍
      傷、左眼眶擦傷及瘀血、胸背部挫傷、右頸部擦傷、左上
      臂挫傷」，有臺北市立聯合醫院中興院區診字第GZ000000
      0000號診斷證明書在卷可佐（見偵卷第53頁），參以上揭
      診斷證明書為案發當日開立，與案發時間密接，且其上記
      載之傷勢均核與告訴人證稱遭被告毆打之方式吻合，且被
      告於偵查中業已自承有和告訴人互毆之情（見臺灣士林地
      方檢察署110年度偵緝字第1072號卷【下稱偵緝卷】第89
      頁），足徵告訴人所受傷勢確係受被告傷害所致，而非嗣
      告訴人自行造成，其間因果關係明確，被告所辯告訴人所
      受傷勢係自己造成云云，並不可採。　　
（二）綜上，本案事證已明，被告上開傷害之犯行堪以認定，應
      依法論科。
二、論罪科刑
（一）核被告所為，係犯刑法第277條第1項之傷害罪。
（二）爰以行為人之責任為基礎，審酌被告僅因與告訴人發生口
      角爭執，竟不思理性溝通，即率爾毆打告訴人，所為實無
      足取，參諸被告犯後始終否認犯行，迄今均未賠償告訴人
      所受之任何損害，難認其有何悔意，犯後態度不佳，兼衡
      被告於本院審理時自陳之教育、智識程度暨家庭生活與經
      濟狀況等一切情狀（見本院卷第49至50頁），量處如主文
      所示之刑，並諭知易科罰金之折算標準。
據上論斷，應依刑事訴訟法第299條第1項前段，刑法第277條第1
項、第41條第1項前段，刑法施行法第1條之1第1項，判決如主文
。
本案經檢察官莊富棋提起公訴，檢察官郭騰月到庭執行職務。
中　　華　　民　　國　　111 　年　　5 　　月　　12　　日
                  刑事第八庭　審判長法  官  蔡守訓
　　　　　　　　　                  法  官  蘇琬能
　　　　　　　　　                  法  官  黃依晴
以上正本證明與原本無異。
如不服判決應於收受送達後20日內向本院提出上訴書狀，並應敘
述具體理由。如其未敘述上訴理由者，應於上訴期間屆滿後20日
內向本院補提上訴理由書（均需按照他造當事人之人數附繕本）
「切勿逕送上級法院」。告訴人或被害人如對於本判決不服者，
應具備理由請求檢察官上訴，其上訴期間之計算係以檢察官收受
判決正本之日期為準。因疫情而遲誤不變期間，得向法院聲請回
復原狀。
                                   書記官  楊雅媖
中　　華　　民　　國　　111 　年　　5 　　月　　13　　日